臺灣宜蘭地方法院民事裁定　
111年度小上字第5號
上  訴  人  莊鳳嬌  

被 上 訴人  旺旺友聯產物保險股份有限公司

法定代理人  劉自明  


上列當事人間請求侵權行為損害賠償事件，上訴人對於民國111
年1月11日臺灣宜蘭地方法院宜蘭簡易庭110年度宜小字第370號
小額程序判決提起上訴，本院裁定如下：
    主  文
上訴駁回。
第二審訴訟費用新臺幣壹仟伍佰元由上訴人負擔。
    理  由
一、按對於小額程序第一審裁判之上訴或抗告，非以其違背法令
    為理由，不得為之，民事訴訟法第436 條之24第2 項定有明
    文。而所謂違背法令，依同法第436條之32第2項準用同法第
    468條、第469條第1款至第5款規定，係指判決不適用法規或
    適用不當者以及判決法院之組織不合法者、依法律或裁判應
    迴避之法官參與裁判者、法院於權限之有無辨別不當或違背
    專屬管轄之規定者、當事人於訴訟未經合法代理者、違背言
    詞辯論公開之規定者而言。次按依民事訴訟法第436條之32
    第2項規定，第469條第6款之判決不備理由或理由矛盾之當
    然違背法令於小額事件之上訴程序並不準用，是於小額事件
    中所謂違背法令，並不包含認定事實錯誤、取捨證據不當或
    就當事人提出之事實或證據疏於調查或漏未斟酌之判決不備
    理由情形。且按法院有無不能得心證或有無其他必要情形，
    非依職權調查證據不可，乃一種事實，法院未為職權調查證
    據，究不生違背法令問題（最高法院85年度台上字第556號
    判決意旨可供參考）。又按上訴狀內應記載上訴理由，表明
    下列各款事項︰⑴原判決所違背之法令及其具體內容。⑵依訴
    訟資料可認為原判決有違背法令之具體事實，同法第436條
    之25亦有明文。亦即上訴人於上訴狀或理由書內應有具體之
    指摘，並揭示該法規之條項或內容，若係成文法以外之法則
    ，應揭示該法則之旨趣。上訴狀或理由書如僅就原審取捨證
    據任加指摘，並未具體指出原判決違背何等法規者，其上訴
    即難認為合法（最高法院71年台上字第314號判例意旨可供
    參考）。末按小額訴訟之上訴不合法者，第二審法院應以裁
    定駁回之，民事訴訟法第444條第1項前段、第436條之32第2
    項亦有明文。
二、上訴意旨略以：車損部分上訴人主張抵銷，並主張被上訴人
    應理賠上訴人損失之車損金額，故為此聲明上訴，請求廢棄
    原判決等語。
三、本件上訴人固就原審判決以上開上訴意旨提起上訴。惟上訴
    人並未具體指摘原審判決有何不適用法規或適用不當之情形
    ，且就整體訴訟資料亦無從認定原判決有何違背法令之具體
    事實，難認上訴人已於上訴狀內依法表明原審判決如何具體
    違背法令。揆諸前揭說明，應認其上訴為不合法。此外，上
    訴人於上訴狀所提及之抵銷抗辯，核屬原審所未提出之新防
    禦方法，然上訴人未能舉證證明原審法院有何違背法令致其
    未能提出之情事，依民事訴訟法第436條之28之規定，其上
    開新防禦方法及證據之提出，於程序上並非合法。從而，本
    件上訴顯難認為合法，自應予駁回。
四、本件第二審訴訟費用，應依民事訴訟法第436條之32第1項準
    用同法第436條之19條第1項，確定其數額為新臺幣1,500元
    ，應由上訴人負擔。
五、依民事訴訟法第436條之32第2項、第444條第1項前段、第95
    條、第78條，裁定如主文。
中　　華　　民　　國　　111 　年　　4 　　月　　 6　　日
    　　　　　　　民事庭審判長法　官  鄭貽馨
　　　　　　　　　　　　　　　法  官　張文愷
　　　　　　　　　　　　　　　法  官　黃淑芳
以上正本係照原本作成。
本裁定不得抗告。
中　　華　　民　　國　　111 　年　　4 　　月　　6 　　日
                              書記官　廖文瑜